臺灣臺北地方法院刑事判決　　　　　　　96年度簡上字第52號
　　公　訴　人　臺灣臺北地方法院檢察署檢察官
　　上　訴　人
　　即　被　告　乙○○
上列上訴人即被告因過失傷害案件，不服本院民國96年1月15日
96年度簡字第88號第一審判決（臺灣臺北地方法院檢察署檢察官
聲請簡易判決處刑聲請書案號：95年度偵字第26839號），提起
上訴，本院管轄第二審之合議庭判決如下：
    主  文
上訴駁回。
乙○○緩刑貳年。
    事  實
一、緣乙○○於臺北縣深坑鄉○○村○○街6號之住處內養有黃
    色帶白色之混種犬隻，於民國95年9月9日16時30分許，本應
    注意其所養之犬隻具有一定之攻擊性，在外應將之拴牢頸鍊
    、戴上嘴套或採取其他相當之防護措施，以避免發生攻擊路
    人之危險，而依當時客觀情狀並無不能任何注意之情形，詎
    其竟疏未注意，未採取任何措施即讓其所豢養之犬隻單獨外
    出，適行人甲○○行經該住處前之馬路而遭該犬隻咬傷，致
    甲○○受有右小腿撕裂傷（7公分2公分）之傷害。
二、案經甲○○訴由臺北縣政府警察局新店分局報請臺灣臺北地
    方法院檢察署檢察官聲請簡易判決處刑。
    理  由
一、查被告乙○○對於本判決所引用之下列各項證據方法之證據
    能力，於本院審理時均表示無意見，且於法院調查證據時，
    知有刑事訴訟法第159條第1項不得為證據之情形，亦未於言
    詞辯論終結前聲明異議，茲審酌該等言詞陳述及書面陳述作
    成時之情況，並無不宜作為證據之情事，依刑事訴訟法第15
    9條之5之規定，自得作為證據，合先敘明。
二、前揭犯罪事實，業據被告乙○○於偵審中坦承不諱，復經證
    人即上開處所之保全人員廖本國於偵查中證述在卷，核與告
    訴人甲○○於警詢中所指訴之情節相符，復有華泰醫院95年
    9月14日出具之診斷證明書1份及上開犬隻相片1紙附卷可稽
    ，足徵被告乙○○上開之自白與事實相符；又飼主應防止其
    所飼養動物無故侵害他人之生命、身體、自由、財產或安寧
    ，動物保護法第7條定有明文，而被告乙○○飼養前揭犬隻
    ，本應注意犬類具有相當之攻擊性而應採取必要之防護措施
    ，其疏未採取適當防護措施，復致告訴人甲○○因而遭該犬
    隻咬傷，是其上開過失行為與告訴人張桂興所受傷害之間，
    自難謂無相當因果關係。本件事證明確，被告乙○○之犯行
    洵堪認定，應予依法論科。
三、核被告乙○○所為，係犯刑法第284條第1項前段之過失傷害
    罪。原審認被告乙○○罪證明確，因而援引刑事訴訟法第44
    9條第1項前段、刑法第284條第1項前段、第41條第1項前段
    、刑法施行法第1條之1規定，量處被告乙○○拘役30日，並
    諭知易科罰金之折算標準，經核認事用法均無違誤，量刑亦
    稱妥適，被告乙○○上訴意旨指摘原判決不當，為無理由，
    應予駁回。又被告乙○○未曾因故意犯罪受有期徒刑以上刑
    之宣告，此有臺灣高等法院被告前案紀錄表一份在卷可稽，
    而告訴人甲○○雖於警詢中請求賠償新臺幣（下同）二百萬
    元，惟告訴人甲○○自95年11月13日起即出境未回，此有內
    政部入出國及移民署96年2月12日移署資處雲字第096110154
    30號函所檢送之入出國日期證明書在卷可稽，致被告乙○○
    迄今無法與告訴人甲○○達成和解，然被告乙○○於告訴人
    甲○○受傷期間業已支付醫藥費用及看護費用達四萬餘元，
    亦有收據及收款單等影本在卷可參，足見其經此次起訴審判
    後，深據悔意，當能知所警惕，而無再犯之虞，本院因認所
    宣告之刑，以暫不執行為適當，爰依刑法第74條第1項第1款
    之規定宣告緩刑2年，以啟自新。
據上論斷，應依刑事訴訟法第455條之1第1項、第3項、第368條
，刑法第74條第1項第1款，判決如主文。
本案經檢察官陳重言到庭執行職務。
中　　華　　民　　國　　96　　年　　3 　　月　 16   　日
　　　　　　　　  　臺灣臺北地方法院刑事第十三法庭
                        審判長法  官  黃雅君
                              法　官　吳佳薇
                              法  官  鍾素鳳
以上正本證明與原本無異。
本判決不得上訴。
                              書記官  謝韻華
中　　華　　民　　國　　96　　年　　3 　　月　 16   　日
附錄本案論罪科刑法條：
刑法第284條第1項
中華民國刑法第284條
（過失傷害罪）
因過失傷害人者，處 6 月以下有期徒刑、拘役或 5 百元以下罰
金，致重傷者，處1年以下有期徒刑、拘役或5百元以下罰金。
從事業務之人，因業務上之過失傷害人者，處 1 年以下有期徒刑
、拘役或1 千元以下罰金，致重傷者，處 3 年以下有期徒刑、
拘役或2千元以下罰金。
